# 新租赁准则，半年支付租金，在 2021 年如何填列计算表

提问人：上岸的荔枝妹 90 时间：2021-12-24 16:00:03
陈版主好，
比如A公司在 2021 年 1 月 1 日适用新租赁准则，某个租赁合同租赁期是 2018 年 4 月至 2021 年 3 月，一共是 36 个月。合同规定每半年支付一次租金，也就是说支付租金的时点分别是 2018 年 4 月和 10 月， 2019 年 4 月和 10 月， 2020 年 4 月和 10 月，共 6 个时点。那么从 2021 年 1 月 1 日开始适用新租赁的话， 2021 年不涉及租赁付款额的支付，这种情况， 2021 年 1 月 1 日是否要确认使用权资产？如果确认的话， 2021 年1-3月的租赁付款额如何填呢？

回答人：chenyiwei
因为 2021 年内的剩余租赁期只有三个月，可以简化处理。将 2020 年 10 月支付最后一笔租金的摊余金额确认为其他流动资产，在剩余租赁期内摊销即可。